---
title: "OpenAlex Source 404：全量重试与版本核验"
subtitle: "旧 BigQuery 期刊清单与实时 API · 2026 年 10 月 1 日"
lang: zh-CN
format:
  html:
    theme: cosmo
    toc: true
    toc-depth: 2
    code-fold: true
    code-summary: "查看实际执行的 R 代码"
    code-copy: true
    embed-resources: true
    include-in-header:
      text: |
        <style>
        .cell-output-display table { width: 100%; table-layout: fixed; }
        .cell-output-display th, .cell-output-display td { overflow-wrap: anywhere; }
        </style>
execute:
  echo: true
  message: false
  warning: false
  error: false
  cache: false
params:
  run_dir: "../artifacts/source-retry-2026-10-01"
---

```{r}
#| label: read-verified-run
library(jsonlite)
library(knitr)
kable <- function(x, ...) knitr::kable(x, row.names = FALSE, ...)
root <- normalizePath(params$run_dir, mustWork = TRUE)
read_receipt <- function(path) read_json(file.path(root, path))
read_csv <- function(path) read.csv(file.path(root, path), colClasses = "character",
                                   check.names = FALSE, na.strings = character())
fmt <- function(x) format(x, big.mark = ",", scientific = FALSE, trim = TRUE)
pct <- function(x, total) sprintf("%.2f%%", 100 * x / total)
count <- function(values, key) sum(values == key)
summary <- read_receipt("summary.json")
cohort <- read_receipt("cohort.json")
status <- read_csv("source-retry-status.csv")
lookups <- read_csv("issn-lookups.csv")
edges <- read_csv("old-source-candidates.csv")
stopifnot(summary$status == "complete", isTRUE(summary$verification$passed),
          nrow(status) == cohort$count, !anyDuplicated(status$original_id),
          identical(status$original_id, names(cohort$original_receipts)))
recovered <- count(status$retry_outcome, "recovered")
persistent <- count(status$retry_outcome, "persistent_404")
unresolved <- count(status$retry_outcome, "error_or_unconfirmed_404")
stopifnot(recovered + persistent + unresolved == nrow(status))
```

本报告针对先前 **25,497 个返回 404 的旧 Source ID**。Source 是 OpenAlex 对期刊、
会议、仓储等发表来源的记录。先前已交付的完整 JSON 和 CSV 保持原样；这次新增的是
重试回执、ISSN 查询得到的完整 Source JSON，以及供人工核验的身份对应表。

## 1. 网络问题能否解释这批 404

**约定任务：**全量重试原来返回 404 的 ID，区分服务端明确返回 404 与连接、限流或服务器错误。

```{r}
#| label: retry-results
phase_table <- do.call(rbind, lapply(c("pass1", "pass2"), function(phase) {
  receipt <- read_receipt(paste0(phase, "-summary.json"))
  data.frame(轮次 = phase, 开始时间UTC = receipt$started_at,
             完成时间UTC = receipt$completed_at,
             查询ID数 = receipt$total,
             结果 = paste(names(receipt$counts), unlist(receipt$counts), collapse = "; "),
             check.names = FALSE)
}))
kable(phase_table)
result_table <- data.frame(
  结果 = c("旧 ID 恢复成功", "两轮均为 404", "请求错误或仍未确认"),
  旧ID数 = c(recovered, persistent, unresolved), check.names = FALSE)
kable(result_table)
both <- status[status$pass1_http_status == "404" & status$pass2_http_status == "404", ]
parse_utc <- function(x) as.POSIXct(x, format = "%Y-%m-%dT%H:%M:%OS", tz = "UTC")
gaps <- as.numeric(difftime(parse_utc(both$pass2_completed_at),
                            parse_utc(both$pass1_completed_at), units = "mins"))
stopifnot(length(gaps) == persistent, all(is.finite(gaps)), all(gaps > 0))
if (length(gaps)) kable(data.frame(两次404间隔分钟 = c("最短", "中位", "最长"),
  实测值 = round(c(min(gaps), median(gaps), max(gaps)), 2), check.names = FALSE))
```

两轮单刊查询分开执行，请求带 `Cache-Control: no-cache`。第一轮恢复成功的对象不再
重复请求；其余对象进入第二轮。每次请求保存时间、HTTP 状态、重定向历史和选定响应头；
连接失败、429 限流、5xx 服务器错误会退避重试，不会记作“期刊不存在”。

```{r}
#| label: request-errors
attempts <- unlist(summary$http_attempt_counts_all_phases)
kable(data.frame(实际请求结果 = names(attempts), 次数 = as.numeric(attempts),
                 check.names = FALSE))
```

上述请求次数还包括后续 ISSN 与历史合并目标查询；它们是请求层面的次数，不能和旧 ID
数量混用。下面的已知有效 Source 对照查询独立记录，不计入上表。

```{r}
#| label: healthy-api-controls
control_files <- list.files(file.path(root, "controls"), pattern = "^after-pass[12]\\.json$",
                            full.names = TRUE)
controls <- do.call(rbind, lapply(control_files, function(path) {
  value <- read_json(path)
  data.frame(对照查询 = basename(path), 已知Source = value$key,
    HTTP状态 = value$status_code, 完成时间UTC = value$completed_at, check.names = FALSE)
}))
stopifnot(length(control_files) > 0L, all(controls$HTTP状态 == 200))
kable(controls)
```

两轮仍为 404 的比例为 **`r pct(persistent, nrow(status))`**。
`r if (recovered == 0 && unresolved == 0) "全量实测没有因重试而恢复的旧 ID，也没有未解决的网络请求错误。因此，短暂网络故障不能合理解释这批 404 的主要部分；更符合证据的是旧 ID 在当前 API 版本中已不可访问。" else "恢复成功的 ID 与持续 404 的 ID 已分开保存。网络问题能够解释多少，应以恢复数量和请求回执为准；不能把未解决的请求错误并入 404。"`
持续不可访问仍不等于证明永久删除，更不等于证明对应期刊从现实中消失。

## 2. ISSN 匹配、ID 合并与可以恢复的身份

**约定任务：**查官方是否存在 ISSN 匹配和 ID 变更，并对持续 404 的记录用旧库中的全部有效 ISSN 补查。

```{r}
#| label: identity-results
labels <- c(
  one_candidate_not_confirmed_merge = "历史 ISSN 指向一个当前 Source 候选",
  multiple_candidates = "不同历史 ISSN 指向多个候选，需核验",
  historical_issns_not_found = "有效历史 ISSN 也未找到当前 Source",
  no_valid_historical_issn = "旧库没有有效 ISSN，无法沿此路径核验",
  lookup_incomplete = "ISSN 查询有未解决错误")
identity_table <- data.frame(核验结果 = unname(labels),
  旧ID数 = vapply(names(labels), function(x) count(status$issn_outcome, x), numeric(1)),
  check.names = FALSE)
stopifnot(sum(identity_table$旧ID数) == persistent)
kable(identity_table)
kable(data.frame(ISSN查询数 = nrow(lookups), 成功ISSN数 = count(lookups$http_status, "200"),
  候选对应行数 = nrow(edges), 不同候选Source数 = length(unique(edges$candidate_id)),
  check.names = FALSE))
```

ISSN 查询包含旧 `issn_l` 和 `issn` 列表，不只查询一个首选号码；号码先检查格式与校验位，
相同号码只请求一次。一个旧 ID 可以有多个 ISSN，多个旧 ID 也可能指向同一当前 Source。
**得到同 ISSN 候选可以帮助找回当前元数据，但不能单凭这一点认证“旧 ID 被合并到新 ID”。**
对应表因此保留原 ID、查询 ISSN、候选 ID、候选名称和类型，`confirmed_merge` 不自动设为真。

官方的 [Sources 说明](https://help.openalex.org/data/sources/)和
[Source 属性说明](https://help.openalex.org/data/sources/attributes/)明确解释：印刷版、
电子版等 ISSN 可以通过 **ISSN-L** 归为同一 Source；单刊接口支持按 ISSN 查询。
因此，按 ISSN-L 归并版本和按 ISSN 查询现存 Source 具有官方依据；历史 ID 是否合并仍需独立证据。

不过，截至本次查阅，[同步说明](https://help.openalex.org/access/sync/)称移除或合并后的
旧 ID 返回 **404、不重定向**；[单对象查询说明](https://help.openalex.org/api/get-single-entities/)
和 [错误说明](https://help.openalex.org/api/errors/)仍称合并 ID 返回 **301**。
这些官方页面存在冲突。本报告按实际响应记录状态，不能依据其中一句说明把全部 404 认定为合并。

### 同 ISSN 的实际案例

```{r}
#| label: same-identity-examples
examples <- list(S199583 = "0011-9571", S261554 = "0367-6463")
fields <- c("id", "display_name", "type", "issn_l", "issn", "works_count",
            "created_date", "updated_date")
field_explanations <- c("Source 身份", "来源名称", "来源类型", "关联 ISSN",
                        "全部 ISSN", "收录作品数", "记录创建时间", "记录更新时间")
show_value <- function(value) {
  if (is.null(value)) return("null")
  if (is.list(value)) return(toJSON(value, auto_unbox = TRUE))
  as.character(value)
}
example_table <- do.call(rbind, lapply(names(examples), function(old_id) {
  match <- lookups[lookups$issn == examples[[old_id]] & lookups$http_status == "200", ]
  stopifnot(nrow(match) == 1L)
  current <- read_receipt(match$json_file[[1]])
  old <- cohort$identities[[old_id]]
  old$id <- paste0("https://openalex.org/", old_id)
  data.frame(案例 = old_id, 旧库字段 = fields, 说明 = field_explanations,
    旧库实际值 = vapply(fields, function(x) show_value(old[[x]]), character(1)),
    当前API实际值 = vapply(fields, function(x) show_value(current[[x]]), character(1)),
    check.names = FALSE)
}))
kable(example_table)
```

这两个案例比较的是相同历史 ISSN 指向的当前来源候选。名称、ID、作品数和时间都来自实际
响应；名字或作品数变化不能单独证明改名、期刊延续关系或合并过程。完整对象保存在
`issn-candidates/`，上述表只展示本次身份和版本判断需要的字段。

```{r}
#| label: candidate-overlap
stopifnot(all(edges$confirmed_merge == "False"))
overlap <- data.frame(身份对应情况 = c("通过 ISSN 得到的不同当前 Source 候选",
  "其中已在先前成功数据中的当前 ID", "存在此类重叠候选的旧 ID",
  "查询 ISSN 未出现在响应 ISSN 集合的对应行"),
  数量 = c(length(unique(edges$candidate_id)),
    length(unique(edges$candidate_id[edges$candidate_already_in_accepted_success == "True"])),
    length(unique(edges$original_id[edges$candidate_already_in_accepted_success == "True"])),
    sum(edges$candidate_contains_lookup_issn != "True")), check.names = FALSE)
kable(overlap)
original_journal_ids <- sub("https://openalex.org/", "",
  readLines(file.path(cohort$original_run, "source-ids.txt")), fixed = TRUE)
candidate_types <- unique(edges[, c("candidate_id", "candidate_type")])
stopifnot(!anyDuplicated(candidate_types$candidate_id))
outside <- candidate_types[!candidate_types$candidate_id %in% original_journal_ids, ]
kable(setNames(as.data.frame(table(candidate_types$candidate_type)), c("当前ISSN候选类型", "数量")))
kable(setNames(as.data.frame(table(outside$candidate_type)), c("旧期刊清单外的候选类型", "数量")))
```

“已经在成功数据中”意味着这个候选 ID 本来就在同一旧期刊清单中，且 9 月 30 日已获取成功。
因此不能把全部候选都描述成“January 2026 之后新增的替代记录”。若旧、当前身份最终确认
对应，合并时应指向已有对象，不能再增加一条期刊。`created_date` 是对象的记录创建时间，
不能当作旧 ID 被替换的时间。ISSN 集合不包含所查询号码的响应还须单独核验。
共有 **`r nrow(outside)` 个候选 ID** 不在原 journal 清单中；“清单外”不证明记录新建，
也不证明它不曾存在于旧库其他 Source 类型中。其中有 repository，不能作为 journal
直接加入模型；新属性和标签都须遵循同一对象层级及年份。

```{r}
#| label: existing-candidate-attribute-versions
historical_examples <- read_receipt("version-audit/historical-candidate-examples.json")
old_value <- function(value, field) {
  if (is.null(value) || value %in% c("\\N", "\\\\N")) return("null")
  if (field == "issn") return(show_value(fromJSON(value, simplifyVector = FALSE)))
  if (field == "id") return(paste0("https://openalex.org/S", value))
  show_value(value)
}
candidate_versions <- do.call(rbind, lapply(names(examples), function(old_id) {
  match <- lookups[lookups$issn == examples[[old_id]] & lookups$http_status == "200", ]
  current <- read_receipt(match$json_file[[1]])
  current_id <- sub("https://openalex.org/", "", current$id, fixed = TRUE)
  prior <- historical_examples$historical_csv_core_fields[[current_id]]
  stopifnot(!is.null(prior))
  data.frame(当前候选ID = current_id, 字段 = fields, 说明 = field_explanations,
    同ID旧库值 = vapply(fields, function(x) old_value(prior[[x]], x), character(1)),
    同ID当前API值 = vapply(fields, function(x) show_value(current[[x]]), character(1)),
    check.names = FALSE)
}))
kable(candidate_versions)
```

上表进一步比较**同一个候选 ID 自身**的旧、当前属性。这两个 ID 在旧库中都是 journal，
但旧 ISSN-L 和 ISSN 列表为空；今天已有关联 ISSN。`created_date` 也在不同版本之间发生变化。
这些实际差异说明，旧号码与当前记录的对应关系以及属性内容都需要按版本核验，
不能仅按 ID 大小或创建日期推断替换过程。

```{r}
#| label: historical-issn-peers
peer_summary <- read_receipt("version-audit/historical-issn-peer-summary.json")
peer_labels <- c(shares_historical_issn_with_successful_old_id = "旧号码与成功旧记录共享",
  shares_historical_issn_only_with_other_not_found_old_ids = "旧号码只与其他404旧记录共享",
  historical_issns_unique_within_old_cohort = "有有效旧号码，但在旧清单中没有同号其他记录",
  no_valid_historical_issn = "没有有效旧号码")
peer_counts <- vapply(names(peer_labels), function(x) peer_summary$counts[[x]], numeric(1))
stopifnot(sum(peer_counts) == nrow(status))
kable(data.frame(同一旧清单中的号码关系 = unname(peer_labels), 旧404记录数 = peer_counts,
                 check.names = FALSE))
```

两个展示案例的旧号码在原清单中没有同号其他记录；它们是当前属性已重新关联号码的实例。
旧清单原本就共享 ISSN 的 404 只有 **`r fmt(peer_counts[[1]])`** 条，不能用这种旧库内重复号码
解释整批失效。当前 ISSN 候选、历史同号记录与官方历史合并映射是三类证据，分别保留。

### 官方历史合并记录

```{r}
#| label: official-merge-results
history <- read_receipt("official-docs/historical_merge_summary.json")
official <- read_csv("official-merge-map.csv")
targets <- read_csv("official-merge-targets.csv")
kable(official[, c("old_id", "new_id", "mapping_date", "mapping_cycle")])
kable(targets[, c("target_id", "http_status", "candidate_id", "fetched_at")])
```

官方 S3 历史 Source 合并目录共 **`r fmt(history$mapping_files)` 个文件、
`r fmt(history$mapping_rows)` 条映射**，最后一批日期为 **`r history$mapping_dates_max`**。
它只覆盖本轮旧 ID 的 **`r fmt(nrow(official))` 条**，占
**`r pct(nrow(official), nrow(status))`**，不能据此解释全部 404。
这些文件属于 [legacy-data/merged_ids/sources](https://openalex.s3.amazonaws.com/?prefix=legacy-data%2Fmerged_ids%2Fsources%2F)。

其中 `S4210237738 → S2738353305` 的历史映射日期是 2023-08-04；2025-05-09 又记录反向
映射。因此不能抛开日期，把这些记录当作可一直沿用的当前 ID 对照表。
当前文档没有给出覆盖全部现行 Source 的删除／合并明细；Works 的删除记录不能替代 Source 的记录。

## 3. BigQuery 与当前 API 的版本和收录口径

**约定任务：**核验库名、记录时间和当前 Source 数量，判断数据版本与收录方式变化可能造成的影响。

```{r}
#| label: compare-source-universes
bq <- read_receipt("version-audit/bigquery-census.json")
old_types <- do.call(rbind, lapply(bq$result$content, function(block) {
  as.data.frame(fromJSON(block$text), stringsAsFactors = FALSE)
}))
api <- read_receipt("version-audit/api-census.json")
api_types <- do.call(rbind, lapply(api$receipts[[3]]$group_by, function(row) {
  data.frame(source_type = row$key_display_name, api_count = row$count)
}))
universe <- merge(old_types[, c("source_type", "row_count")], api_types,
                  by = "source_type", all = TRUE)
universe$row_count[is.na(universe$row_count)] <- 0
universe$api_count[is.na(universe$api_count)] <- 0
universe$净差 <- universe$api_count - universe$row_count
names(universe)[1:3] <- c("Source类型", "旧BigQuery记录数", "当前API记录数")
universe <- universe[order(-universe$旧BigQuery记录数), ]
universe$Source类型[universe$Source类型 == "__NULL__"] <- "类型为空"
totals <- data.frame(Source类型 = "全部类型合计",
  旧BigQuery记录数 = sum(universe$旧BigQuery记录数),
  当前API记录数 = sum(universe$当前API记录数), 净差 = sum(universe$净差))
stopifnot(totals$旧BigQuery记录数 == bq$table_metadata$NumRows,
          totals$当前API记录数 == api$receipts[[1]]$meta$count)
kable(rbind(universe, totals))
```

当前 API 计数取得于 **`r api$receipts[[2]]$retrieved_at`**。
旧库期刊清单 `type = journal` 有 **`r fmt(old_types$row_count[old_types$source_type == "journal"])`** 条，
当前 API 有 **`r fmt(api$receipts[[2]]$meta$count)`** 条。
这个净差是两个时点、相同类型筛选下的总体数量差；它不等于旧清单中失败 ID 的数量。
新增记录、身份归并和类型重分类都可能相互抵消。
例如 repository 的总体数量增加，与 journal ID 的具体去向是两项不同证据。

```{r}
#| label: old-cohort-returned-types
accepted <- read_receipt("version-audit/accepted-csv-success-profile.json")
stopifnot(isTRUE(accepted$hash_verified_against_original_manifest),
          accepted$requested_rows == sum(unlist(accepted$status_counts)))
kable(data.frame(旧清单中先前的查询结果 = c("成功返回且类型仍为 journal",
  "成功返回但类型已为 repository", "旧 ID 返回 404"),
  记录数 = c(accepted$successful_returned_type_rows$journal,
    accepted$successful_returned_type_rows$repository, accepted$status_counts$not_found),
  check.names = FALSE))
```

这张表来自 9 月 30 日已交付 CSV 的单次流式读回，整份文件哈希仍与交付时一致。
因此，旧库的 journal 清单包含 **`r accepted$successful_rows_changed_type` 个在 API 中已是
repository 的对象**。类型变化已在实际数据中出现。成功 ID 集合没有重复；候选身份核验后
还须判断是否指向这个成功集合内已有的记录，避免把同一当前 Source 再加入一次。
这些类型变化的对象仍能成功获取，因此类型变化本身不能用来解释全部旧 ID 的 404；
它首先影响的是按 journal 筛选时的分母。

```{r}
#| label: verify-data-times
updated <- read_receipt("version-audit/bigquery-updated-columns.json")
dates <- fromJSON(updated$result$content[[1]]$text)
times <- data.frame(
  时间证据 = c("库名", "Source 表创建时间", "Source 表最后修改时间",
                "全表 updated_date 最大值", "全表 updated 最大值", "API 查询时间"),
  实际值 = c("publicdb_openalex_2026_01_rm", bq$table_metadata$CreationTime,
    bq$table_metadata$LastModifiedTime, dates$max_updated_date,
    dates$max_updated, api$receipts[[2]]$retrieved_at), check.names = FALSE)
stopifnot(dates$differing_updated_values == 0,
          dates$null_updated_date == 0, dates$null_updated == 0)
kable(times)
```

`updated_date` 与 `updated` 在旧全表逐行相同，最新值停在 **2025-08-22**；这是记录内保存的
更新时间，**不是已经核实的快照提取日期**。表的创建／修改时间也只是 BigQuery 存储操作的时间。
因此不能仅凭库名 January 2026，认定这些 Source 属性已更新到 2026 年 1 月。
旧表更早的获取记录与当前表元数据也已对照；复制到其他地区不会自动刷新内容。

官方 [快照说明](https://help.openalex.org/access/snapshot/)区分持续更新的 API 与定期发布的
快照。

```{r}
#| label: official-snapshot-count
snapshot <- read_receipt("official-docs/sources-manifest.json")
stopifnot(snapshot$entity == "sources",
  sum(vapply(snapshot$files, function(x) x$meta$record_count, numeric(1))) == snapshot$record_count)
kable(data.frame(官方快照日期 = snapshot$date, 全部类型Source数 = snapshot$record_count,
                 文件数 = length(snapshot$files), check.names = FALSE))
```

本次查到的 **`r snapshot$date`** 官方 Source 快照有 **`r fmt(snapshot$record_count)`** 条全部类型记录；这也与今天 API 的
全部类型计数不同，不能拿它直接与旧库 journal 数量比较。
[发布记录](https://openalex.s3.amazonaws.com/RELEASE_NOTES.txt)记载 2025-11-12 的 Walden 切换，
但旧表实际来源版本尚未确认，不能直接把本轮全部 404 归因于这次切换。
[Core／XPAC 口径](https://help.openalex.org/data/works/corpus/)主要描述 Works：它会影响作品数、
语言等指标的分母，不能单独解释 Source ID 返回 404。

官方 [Sources 说明](https://help.openalex.org/data/sources/)还说明其来源包括 Crossref、MAG、
DataCite、PubMed 和仓储数据。OpenAlex 的收录没有 Scopus／WoS 式的期刊质量门槛。
来源接入、身份整理和分类口径会影响数据，但本轮没有取得逐条现行 Source 变更日志，
不能把某一种接入方式的变化推定为全部旧 ID 失效的原因。

### 对合并数据和后续模型的影响

```{r}
#| label: identifier-coverage
profile <- read_receipt("version-audit/original-cohort-profile.json")
missing <- profile$groups$original_not_found
all_old <- profile$groups$all_journals
coverage <- data.frame(旧记录属性 = c("有至少一个有效 ISSN", "没有有效 ISSN",
  "旧库 works_count 大于零", "旧库 works_count 等于零"),
  旧清单记录数 = c(all_old$any_valid_identifier, all_old$rows - all_old$any_valid_identifier,
    all_old$positive_works_count, all_old$zero_works_count),
  原404记录数 = c(missing$any_valid_identifier, missing$rows - missing$any_valid_identifier,
    missing$positive_works_count, missing$zero_works_count), check.names = FALSE)
coverage$各组原404比例 <- mapply(pct, coverage$原404记录数, coverage$旧清单记录数)
kable(coverage)
```

旧 404 记录中有 **`r pct(missing$rows - missing$any_valid_identifier, missing$rows)`**
没有有效历史 ISSN。这部分无法用本轮 ISSN 路径证明当前身份；旧库作品数大于零也不保证旧 ID
如今可用。应保留原始行和缺失原因，不能把这些行的指标补成零，或把缺少商业索引匹配当作“未收录”。
没有 ISSN 的旧记录发生 404 的比例更高，但这个差异只是缺失分布，不证明 OpenAlex 因缺少 ISSN 删除了它们。

当前最稳妥的合并形式是三张 CSV：旧 ID 的逐行状态表、ISSN 查询表、旧 ID—ISSN—当前候选 ID
的对应表。先保留一对多和多对一关系；核验后再按当前 ID 去重形成新的分析表。
模型如果使用当前 Source 指标，应保留 `original_id`、`resolved_id`、获取时间和身份判断，
并核验标签与指标的年份。用旧母体配当前属性的结果仍代表“旧清单可追踪的来源”，
不能称为“最新全部期刊”。

```{r}
#| label: full-candidate-csv
candidate_manifest <- read_receipt("candidate-csv/manifest.json")
stopifnot(candidate_manifest$status == "complete",
          isTRUE(candidate_manifest$verification$passed),
          isTRUE(candidate_manifest$verification$all_source_fields_roundtrip_equal))
kable(data.frame(补查完整属性CSV = c("当前 ID 去重后的行数", "总列数", "字节数",
  "成功响应观察数", "按当前 ID 合并的重复观察数", "全部字段及类型还原检查"),
  结果 = c(candidate_manifest$csv$rows, candidate_manifest$csv$columns,
    candidate_manifest$csv$bytes, candidate_manifest$successful_observations,
    candidate_manifest$observations_deduplicated, "通过"), check.names = FALSE))
```

此外，`candidate-csv/sources.csv` 保存补查成功对象的**完整属性**，按当前 Source ID 一行。
一个当前 ID 有多个成功响应时，选实际获取时间最新的响应，全部观察仍保留在来源清单中。
四个采集列之后是完整 Source 字段并集；空值、未返回字段和数组沿用原 CSV 的可恢复编码。
这张表可与身份对应表一起审阅；生成它没有自动把旧 ID 合并进已通过的数据。
CSV 覆盖 ISSN 候选和成功的历史合并目标，因此比 ISSN 候选集合多
**`r candidate_manifest$csv$rows - nrow(candidate_types)` 个对象**。

## 复现与结果文件

数据获取由 [重试脚本](https://github.com/YannJY02/InvisibleResearch/blob/main/research/openalex-journal-baseline/analysis/retry_source_metadata.py)执行，版本数量与旧清单属性由
[版本核验脚本](https://github.com/YannJY02/InvisibleResearch/blob/main/research/openalex-journal-baseline/analysis/audit_source_versions.py)核验；本报告的表格由上方 R 代码读取回执后计算。
API 会继续变化，重新获取要使用新的命名产物目录。
以下命令分别展示新取数入口和用本轮保存证据重新渲染的入口。历史映射是另外保存的带日期
证据：重试脚本只在运行目录已有 `official-merge-map.csv` 时补查其目标。
版本脚本的 `--accepted-csv-only`、`--issn-peers-only` 与可重复的
`--historical-example-id` 分别复核完整已交付 CSV、旧号码共享关系与指定旧记录；这些本地模式互斥。
本报告使用的完整目录还包括已保存的 BigQuery 查询回执和官方证据，不能仅用新取数目录替代。

```sh
python3 research/openalex-journal-baseline/analysis/retry_source_metadata.py \
  --original research/openalex-journal-baseline/artifacts/source-api-2026-09-30 \
  --baseline research/openalex-journal-baseline/artifacts/journal-export-2026-01/openalex-journals-2026-01.csv \
  --output research/openalex-journal-baseline/artifacts/source-retry-new-run \
  --workers 48 --requests-per-second 20

python3 research/openalex-journal-baseline/analysis/audit_source_versions.py \
  --export research/openalex-journal-baseline/artifacts/journal-export-2026-01/openalex-journals-2026-01.csv \
  --original-run research/openalex-journal-baseline/artifacts/source-api-2026-09-30 \
  --output research/openalex-journal-baseline/artifacts/source-version-new-run

python3 research/openalex-journal-baseline/analysis/export_source_retry_candidates.py \
  --run research/openalex-journal-baseline/artifacts/source-retry-2026-10-01

quarto render research/openalex-journal-baseline/analysis/source-retry-report.qmd \
  --output-dir ../artifacts/source-retry-2026-10-01/report
```

重试脚本在同一目录支持读取经过身份和哈希核验的检查点；传入不同原始数据会拒绝续跑。
官方历史合并文件、BigQuery 只读查询和 API 计数的本轮证据保存在
`official-docs/` 与 `version-audit/`；后者的 SQL、dry-run 和查询结果回执可重跑核验。
下面文件均位于本地 `artifacts/source-retry-2026-10-01/`：

| 文件 | 用途 |
|---|---|
| `source-retry-status.csv` | 每个旧 ID 固定一行，两轮状态与 ISSN 判断 |
| `issn-lookups.csv` | 每个去重 ISSN 的查询结果、对象路径和哈希 |
| `old-source-candidates.csv` | 保留全部旧 ID—ISSN—候选 ID 对应关系 |
| `official-merge-map.csv`、`official-merge-targets.csv` | 历史映射与目标 ID 的当前实测 |
| `recovered/`、`issn-candidates/`、`merge-candidates/` | 实际成功返回的完整 Source JSON |
| `candidate-csv/sources.csv` | 按当前 ID 去重的完整属性 CSV，保留所选响应的获取时间 |
| `candidate-csv/selection-provenance.json` | 同一当前 ID 的全部成功观察和最终选择依据 |
| `checkpoints/`、`summary.json` | 请求证据与完整读回、哈希和行顺序检查 |
| `report/source-retry-report.html` | 本次实际 R 渲染的可读报告 |
